【裁判字號】    89,易,1298
【裁判日期】    890817
【裁判案由】    傷害
【裁判全文】
臺灣高雄地方法院刑事判決                        八十九年度易字第一二九八號
    公  訴  人  臺灣高雄地方法院檢察署檢察官
    被      告  丁○○○
    右 一 人之
    輔  佐  人  乙○○
    被      告  戊○○
右列被告因傷害案件，經檢察官提起公訴（八十八年度偵字第一五七七三號），本院
判決如左：
    主  文
丁○○○、戊○○共同傷害人之身體，各處拘役貳拾日，如易科罰金，均以佰元折
算壹日。
    事  實
一、甲○○受丙○○之託，於民國八十八年五月廿五日下午五時三十分許，騎機車將
    略有酒意之丙○○由外面載回高雄市○鎮區○○街廿七號丙○○家中休息，適丁○○○（丙○○之母）及其友人戊○○由外面回來，見甲○○及丙○○二人於屋
    內，引起誤會，丁○○○遂與甲○○發生爭執。丁○○○與戊○○二人，遂基於
    傷害之犯意聯絡，毆打甲○○，致甲○○受有左頰抓傷、左手臂及左後大腿瘀血
    之傷害。
二、案經甲○○訴請高雄市政府警察局苓雅分局報請臺灣高雄地方法院檢察署檢察官
    偵查起訴。
    理  由
一、訊據被告丁○○○、戊○○均矢口否認有前揭傷害犯行。惟查右揭事實，業據告
    訴人甲○○指訴歷歷，而證人即惟一現場目擊者丙○○到庭證稱：「‧‧‧甲○○騎車載我回家，回到家中時，家中無人，我便和她在客廳聊天，後來我媽媽及
    戊○○過來，戊○○未入屋內，我媽媽進到屋內看到甲○○，便拿東西要趕她出
    去，當時我看到我媽媽及甲○○在拉扯，戊○○看到此情形，便把我媽媽及甲○○拉開，但並未打她。我媽媽當時有拿東西，作手勢揮一揮請甲○○出去，但我
    未看到我媽媽打她。後來甲○○出來，我便與她到公園裡，她便告訴我說她身體
    左大腿、左手疼痛‧‧‧」等語。查證人丙○○當時係有酒意之人，被告二人如
    何傷害告訴人甲○○之細節，自難要求其記憶深刻周全，且其又是被告丁○○○
    之兒子，證詞難免有所偏頗，惟其既證稱被告丁○○○有拿東西趕告訴人出去，
    且被告二人均與告訴人間有拉扯動作，參以告訴人一離開屋子後，即將其傷勢情
    形告訴證人丙○○等情以觀，應認告訴人所受之傷害，與被告二人間之拉扯行為
    有因果關係。而告訴人確因此而受有左頰抓傷、左手臂及左後大腿瘀血之傷害，
    有診斷證明書二紙附卷可憑，且由被告二人均不否認曾於右揭時地與告訴人見面
    ，且曾對之告稱不要常來看別人的丈夫，害人家夫妻不合之言語，其主觀上應有
    不見容告訴人之意，應認其有傷害之間接故意甚明。又告訴人甲○○雖對非犯罪
    構成要件之部分事實陳述不清，然無礙於前開犯罪事實之認定，自難為被告有利
    之認定。是被告二人所辯，顯係飾卸之詞，不足採信。本件罪證明確，被告犯行
    均堪認定。
二、核被告二人所為，係犯刑法第二百七十七條第一項之傷害罪。其二人間有犯意聯
    絡及行為分擔，均為共同正犯。審酌被告犯罪之動機、目的、手段、智識程度、
    犯罪情節及告訴人所受傷害尚非嚴重，被告與告訴人間長期之互動關係，及犯罪
    後態度等一切情狀，爰酌情量處如主文所示之刑，並諭知易科罰金之折算標準，
    以示懲儆。
三、據上論斷，應依刑事訴訟法第二百九十九條第一項前段，刑法第二十八條、第二
    百七十七條第一項、第四十一條，罰金罰鍰提高標準條例第一條前段、第二條，
    判決如主文。
中      華      民      國      八十九      年      八    月    十七    日
                                  臺灣高雄地方法院刑事第二庭
                                      法  官    劉建利
右正本證明與原本無異。
如不服本判決，應於判決送達後十日內，向本院提出上訴狀。
                                      書記官    洪生輝
中      華      民      國      八十九      年      八    月    十八    日
論罪科刑法條：刑法第二百七十七條第一項。
傷害人之身體或健康者，處三年以下有期徒刑，拘役或一千元以下罰金。


司法院資訊處製作；財團法人民間司法改革基金會備份。
